ラブライブ百合ネットワーク
===
"アニオタ社会復帰への道" の 
http://d.hatena.ne.jp/MikuHatsune/20130905
をやってみました. 

* やること
 * Pixiv小説タグからデータを取得
 * カップリングタグを拾って数を集計
 * ネットワーク状況を可視化
 * アイコンを載せて楽しく

```{r,  message=FALSE, warning==FALSE}
library(knitr)
library(data.table)
library(png)
library(dplyr)
library(igraph)
library(foreach)
```

## データの取得
まずは, データの取得です. 
Pixivの小説についたタグから, アツいカップリングを調べます.
```{r, eval=FALSE}
## Pixivの小説についたタグから百合ネットワークを可視化したい

## ラブライブで検索して, 
tag = "ラブライブ"
## 1000ページ分のデータを取りたい
page = 1000
## URLを生成
urls = paste("http://spapi.pixiv.net/iphone/search_novel.php?s_mode=s_tag&p=", seq(page), "&word=", tag, sep="")

## URLリストを作って吐き出す. コマンドからwget -iとする
write.table(urls, "urls.txt", row.names=FALSE, col.names=FALSE, quote=FALSE)

## files以下に保存
system("mkdir files")
system("wget -i urls.txt -P files/")
```

## タグ頻度の計算
```{r, eval=FALSE}
## タグの頻度を計算します

## ファイルリスト
fs = list.files(path = "files/")
## 格納先データフレーム
data0 = NULL
for(i in seq(fs)){
  pb = txtProgressBar(min=1, max=length(fs), style=3)
  setTxtProgressBar(pb,i)
  data0 = rbind(data0, read.csv(paste("files/", fs[i], sep=""), header=FALSE))
}
```

データフレームの14列目にタグ情報が入っているので, そこに注目します.
```{r}
## 各データフレームからタグを抽出
## 14列目に全部入っているので, そこを分解すればタグが得られる
## ここでuniqueとするのがよくわかっていないです
## tags = data0$V14 %>% as.character %>% strsplit(" ") %>% unlist
## tags_unique = data0$V14 %>% unique %>% as.character %>% strsplit(" ") %>% unlist
## tags_unique %>% write.table("tags_unique.txt", quote=FALSE, row.names=FALSE, col.names=FALSE)
tags_unique = fread("tags_unique.txt", header=FALSE) %>% unlist
tags_unique %>% head
```

集計します. 
```{r}
## ミューズのメンバー 
member = c("こと", "うみ", "ほの", "りん", "ぱな", "まき", "のぞ", "えり", "にこ")
member_english = c("Koto", "Umi", "Hono", "Rin", "Pana", "Maki", "Nozo", "Eri", "Nico")
## カップルに対応する要素が入っている行列
couple = outer(member, member, FUN = paste, sep="")
## 各カップルに対応する数字が入る行列
couple_tag_num = diag(0, length(member))
dimnames(couple_tag_num) =  list(member, member)
# ## タグとカップル名が一致していたら, そのカップル名のtag_numを+1する
# for( i in 1:length(tags)){
#   pb = txtProgressBar(min=1, max=length(tags), style=3)
#   setTxtProgressBar(pb,i)
#   couple_tag_num[couple == tags[i]] = couple_tag_num[couple == tags[i]] + 1
# }

## uniqueバージョンで集計アンド計算
for( i in 1:length(tags_unique)){
#   pb = txtProgressBar(min=1, max=length(tags_unique), style=3)
#   setTxtProgressBar(pb,i)
  couple_tag_num[couple == tags_unique[i]] = couple_tag_num[couple == tags_unique[i]] + 1
}

couple_tag_num

```

ネットワークグラフを作成.
```{r}
## 日本語文字化けを直していないので, 英語に.
dimnames(couple_tag_num) =  list(member_english, member_english)
## 接続行列を投げればいい
graph  = graph.adjacency(couple_tag_num)

## グラフィカルパラメータの設定
set.seed(13)
V(graph)$size <- 30
V(graph)$color <- NA
V(graph)$frame.color <- NA
V(graph)$shape <- "square"
## plot. 配置は適当にやってもらう.
plot(graph, layout=layout.auto)
title("LoveLive! Coupling Network (Pixiv SS Tag Freq.)")

```

## 画像を載せる

このままだと寂しいです. ノードに画像を載せます. 
各メンバーのアイコンがあると, 心が安らぎます. 
まずは画像データの取得.
images/に, 各メンバーに対応したアイコン画像.pngを用意しましたので, これらを読み込みます.
公式のツイッターアイコンとして配布されていましたので, 使用は自由...のはず. 
```{r}
pics = vector("list", 9)
for(i in 1:9){
  pics[[i]] = readPNG(paste("images/", member_english[i], ".png", sep=""), native=TRUE)
}
```

次に, 読み込んだ画像データを, ネットワークグラフ上に載せます.
```{r}
## なにこれ
ra = 1 
## これもわからん ピクセルが入るらしい
xy0 = pics %>% sapply(dim)
rownames(xy0) = c("height", "width")
## 拡大縮小率
s0 = 0.0025

## 乱数の固定 グラフが固定されます. 
set.seed(13)

## グラフィカルパラメータの設定
V(graph)$size <- 30
V(graph)$color <- NA
V(graph)$frame.color <- NA
V(graph)$shape <- "square"
## plot. 配置は適当にやってもらう.
plot(graph, layout=layout.auto)
title("LoveLive! Coupling Network (Pixiv SS Tag Freq.)")

## plotにのせていく
## 最初は, 座標を取得する
print(member_english)
## この順番に位置をクリックして, ESCする
# lay0 = locator()
## lay0に座標が入る. 
## 毎回やるのは面倒なので, 1回だけやって書き出しておく
#lay0 %>% write.table("layout.txt", row.names=FALSE, quote=FALSE)

## 前に取得しておいた座標を使う
lay0 = fread("layout.txt") %>% as.data.frame
for(i in 1:9){
  ## 位置を指定
  ## locatorで指定した位置が, 画像の中心座標となります.
  ## あとは, 4隅の座標を計算してあげます
  xleft=lay0[i, 1]*ra - xy0[2, i]/2*s0
	ybottom=lay0[i, 2]*ra - xy0[1, i]/2*s0
	xright=lay0[i, 1]*ra + xy0[2, i]/2*s0
	ytop=lay0[i, 2]*ra + xy0[1, i]/2*s0
  ## 指定した画像を載せます
	rasterImage(image=pics[[i]], xleft=xleft, ybottom=ybottom, xright=xright, ytop=ytop, xpd=TRUE)
}
```

これでOK.

## 比較
http://d.hatena.ne.jp/MikuHatsune/20130905
にこのぞが増えてますかね. 他は良くわかりません. 



